【裁判字號】    90,上易,922
【裁判日期】    900430
【裁判案由】    竊盜
【裁判全文】
臺灣高等法院刑事判決                              九十年度上易字第九二二號
    上  訴  人    臺灣臺北地方法院檢察署檢察官
    被      告    乙○○
右上訴人因被告竊盜案件，不服臺灣臺北地方法院八十九年度易字第五六四號，中華
民國八十九年十二月二十九日第一審判決（起訴案號：臺灣臺北地方法院檢察署八十
八年度偵字第一六五四六號）提起上訴，本院判決如左：
    主  文
上訴駁回。
    理  由
一、本案經本院審理結果，認第一審判決以被告乙○○雖明知車牌號碼Ｓ三─九七九
    一號自用小客車係贓物而予以收受拆解，惟尚未能直接證明被告與綽號「董仔」
    、「阿宏」及「林南男」等人間，就竊取該小客車之犯行，有何犯意之聯絡或行
    為之分擔，既乏積極證據足資證明被告有公訴意旨所指之竊盜犯行，爰為被告無
    罪之諭知，核無不當，應予維持，並引用第一審判決書（如附件）記載之證據及
    理由。
二、檢察官上訴意旨以：（一）被告並非開設修車行而猶願為人拆解車輛，衡情應與
    綽號「董仔」等人有相當之熟識，然竟無法提供有關綽號「董仔」等人之任何資
    料以供查證，且就何以須分多日始得完成拆解，亦未能提出合理之解釋；（二）
    遭員警查獲之際，僅被告一人在臺北縣新店市○○○路七十三巷七十三號前拆解
    上開贓車，被告所辯係因綽號「董仔」者應允支付報酬，並帶其前去贓車停放處
    進行拆解云云，既無其他證據以為證實，復不合情理。原審遽為被告無罪之諭知
    ，其認事及用法均有違誤，應予撤銷，更為適當合法之判決云云。
三、按犯罪事實應依證據認定之，無證據不得推定其犯罪事實；又不能證明被告犯罪
    者，應諭知無罪之判決，刑事訴訟法第一百五十四條及第三百零一條第一項前段
    ，分別定有明文。次按事實之認定，應憑證據，如未能發現相當證據，或證據不
    足以證明，自不能以推測或擬制之方法，以為裁判基礎；而認定不利於被告之事
    實，須依積極證據，苟積極證據不足為不利於被告事實之認定時，即應為有利於
    被告之認定，更不必有何有利之證據；且認定犯罪事實所憑之證據，雖不以直接
    證據為限，間接證據亦包括在內，然而無論直接或間接證據，其為訴訟上之證明
    ，須於通常一般之人均不致有所懷疑，而得確信其為真實之程度者，始得據為有
    罪之認定，倘其證明尚未達到此一程度，而有合理之懷疑存在時，事實審法院無
    從為有罪之確信，即應為諭知被告無罪之判決（最高法院四十年度臺上字第八六
    號、三十年度上字第八一六號、七十六年度臺上字第四九八六號判例意旨參照）
    。
四、經查，被害人甲○○所有之車牌號碼Ｓ三─九七九一號自用小客車，係於民國八
    十八年七月十二日，在臺北市○○○路○段一八七巷四號前遭人竊取，而於同年
    月十六日，經警查獲被告在臺北縣新店市○○○路七十三巷七十三號前拆解零件
    一節，業據被害人指訴綦詳，已未足據以認定該小客車係由被告所竊取，顯難以
    被告無法提供綽號「董仔」等人之資料以供查證，及未能解釋何以分多日進行拆
    解，即對被告以竊盜罪相繩；尤不得僅以被告所為係為賺取報酬始進行拆解之辯
    解不合情理，遽為被告有罪之判決。此外，本院復查無其他積極證據足資證明被
    告有何竊盜犯行，揆諸前揭規定及判例意旨，自應為無罪之諭知。檢察官上訴所
    指各節，非有理由，應予駁回。
五、被告乙○○經合法傳喚，無正當理由不到庭，爰不待其陳述逕行判決。
據上論斷，應依刑事訴訟法第三百七十一條、第三百七十三條、第三百六十八條，判
決如主文。
本案經檢察官劉惟宗到庭執行職務
中    華    民    國      九十      年      四      月        三十      日
                              臺灣高等法院刑事第六庭
                                  審判長法  官  高  明  哲
                                        法  官  徐  培  元
                                        法  官  王  麗  莉
右正本證明與原本無異。
不得上訴。
                                        書記官  胡      儀
中    華    民    國      九十      年      五      月        三        日


司法院資訊處製作；財團法人民間司法改革基金會備份。
